【裁判字號】    95,訴,3495
【裁判日期】    951229
【裁判案由】    毒品危害防制條例
【裁判全文】
臺灣板橋地方法院刑事判決              95年度訴字第3495號
公  訴  人  臺灣板橋地方法院檢察署檢察官
被      告  甲○○
上列被告因違反毒品危害防制條例案件，經檢察官提起公訴（95
年度毒偵字第5860號），本院判決如下：本院依簡式審判程序，
判決如下：
    主  文
甲○○施用第一級毒品，累犯，處有期徒刑壹年，扣案之海洛因
壹包（淨重零點零捌公克）沒收銷燬之，包裝上開海洛因之外包
裝袋壹只沒收；又施用第二級毒品，累犯，處有期徒刑拾壹月；
應執行有期徒刑壹年玖月，扣案之海洛因壹包（淨重零點零捌公
克）沒收銷燬之，包裝上開海洛因之外包裝袋壹只沒收。
    事  實
一、甲○○：(一)於民國89年間，因施用毒品案件，經本院以89年
    度毒聲字第6556號裁定送觀察、勒戒後，認有繼續施用毒品
    傾向，經本院以89年度毒聲字第6715號裁定令入戒治處所施
    以強制戒治，復經本院以90年度毒聲字第3397號裁定停止戒
    治，而於90年10月11日停止戒治，所餘期間交付保護管束，
    於90年11月20日保護管束期滿，強制戒治執行完畢；此部分
    施用毒品犯行，並經本院以90年度訴字第74號判決判處有期
    徒刑8 月確定，送監執行於92年5 月15日執行完畢（構成累
    犯）；(二)於93年間，因違反毒品危害防制條例案件，經本院
    以93年度訴字第560 號判決判處有期徒刑10月，復經臺灣高
    等法院以93年度上訴字第2188號判決駁回上訴確定；(三)於同
    年間，又因違反毒品危害防制條例案件，經本院以93年度訴
    字第572 號判決判處有期徒刑10月確定；(四)於94年間，因違
    反動產擔保交易法案件，經本院以94年度簡字第4421號判決
    判處有期徒刑3 月確定，上開(二)至(四)所示之罪刑，復經本院
    以95年度聲字第98號裁定定應執行有期徒刑1 年9 月確定，
    入監執行於95年3 月8 日縮刑期滿執行完畢（亦構成累犯）
    。詎其猶不知悔改，於上揭(一)前段所示之強制戒治執行完畢
    釋放後5 年內，復分別基於施用第一級毒品海洛因、第二級
    毒品甲基安非他命之犯意，於95年8 月16日18時許，在臺北
    縣鶯歌鎮○○路2 巷8 號之住處，將第一級毒品海洛因摻入
    香菸內點燃吸食之方式，施用第一級毒品海洛因1 次，嗣另
    將第二級毒品甲基安非他命置於吸食器上，用火燒烤吸聞所
    生煙霧之方式，施用第二級毒品甲基安非他命1 次。旋於同
    日21時40分許，為警在臺北縣鶯歌鎮○○○路東鶯平交道前
    查獲，並扣得其所有而供其施用第一級毒品所用之海洛因1
    包（淨重0.08公克，起訴書誤繕為0.25公克），且經採集其
    尿液送驗，始悉上情。
二、案經臺北縣政府警察局三峽分局報請臺灣板橋地方法院檢察
    署檢察官偵查起訴。
    理  由
一、本案被告甲○○所犯係死刑、無期徒刑、最輕本刑為3 年以
    上有期徒刑以外之罪，其於準備程序中就被訴事實為有罪之
    陳述，經本院告知簡式審判程序之旨，並聽取公訴人、被告
    之意見後，經合議庭裁定由受命法官獨任進行簡式審判程序
    ，合先敘明。
二、上揭犯罪事實，業據被告於本院審理時坦承不諱，且被告為
    警查獲後所排放之尿液，經採樣送請臺灣檢驗科技股份有限
    公司，先以EIA 酵素免疫分析法初步檢驗，再以GC/MS 氣相
    層析質譜儀法確認檢驗，均呈鴉片類及安非他命類（甲基安
    非他命濃度遠高於安非他命）陽性反應之情，有該公司95年
    9 月7 日濫用藥物尿液檢驗報告1 紙在卷足參，此外，並有
    扣案之被告所有供其施用第一級毒品所用之海洛因1 包（淨
    重0.08公克，起訴書誤繕為毛重0.25公克）可資佐憑，而上
    開扣案之海洛因白色粉末經送請法務部調查局鑑定，確含第
    一級毒品海洛因成分之情，有該局95年9 月10日調科壹字第
    09523013650 號鑑定書1 紙佐卷可考，足認被告自白與事實
    相符。再被告有如事實欄一、(一)前段所示之強制戒治執行完
    畢之情，有臺灣高等法院被告前案紀錄表在卷可佐，顯見其
    係於上開強制戒治執行完畢釋放後，5 年內再犯施用第一、
    二級毒品之罪甚明。本案事證明確，被告犯行堪以認定，應
    依法論科。
三、查海洛因、甲基安非他命係毒品危害防制條例第2 條第2 項
    第1 款、第2 款所稱之第一、二級毒品。核被告施用第一級
    毒品海洛因、第二級毒品甲基安非他命之行為，係犯同條例
    第10條第1 項之施用第一級毒品罪及同條第2 項之施用第二
    級毒品罪。其施用第一、二級毒品前後，分別持有第一、二
    級毒品之低度行為，皆為施用之高度行為所吸收，均不另論
    罪。被告有如事實欄一、(一)後段、(二)至(四)所示之犯罪科刑及
    執行情形，有臺灣高等法院被告前案紀錄表在卷可稽，其於
    上開有期徒刑執行完畢後5 年內，故意再犯本案有期徒刑以
    上之二罪，皆為累犯，均應依刑法第47條第1 項之規定，加
    重其刑。又被告所犯上開二罪間，犯意各別，罪名互異，應
    分論併罰。爰審酌被告前因施用毒品，獲得不起訴處分之寬
    典，並經法院判處罪刑，仍無法戒絕毒癮，再次漠視法令禁
    制而犯本罪，惟其施用毒品所生危害，實以自戕身心健康為
    主，對於他人生命、身體、財產等法益，尚無明顯而重大之
    實害，兼衡其犯罪後坦承犯罪，已知悔悟等一切情狀，分別
    量處如主文所示之刑，並合併定應其應執行之刑，以示懲儆
    。
四、扣案之海洛因1 包（淨重0.08公克），係查獲之第一級毒品
    ，不問是否屬於被告所有，應依毒品危害防制條例第18條第
    1 項前段之規定，沒收銷燬之。又包裝上開海洛因之外包裝
    袋1 只（並非不可與毒品分離，係用於包裹毒品，防止其裸
    露、潮濕，便於攜帶施用），係被告所有而供其施用第一級
    毒品所用之物，業據被告供明在卷，併依刑法第38條第1 項
    第2 款之規定，宣告沒收。
據上論斷，應依刑事訴訟法273 條之1 第1 項、第299 條第1 項
前段，毒品危害防制條例第10條第1 項、第2 項、第18條第1 項
前段，刑法第11條前段、第47條第1 項、第38條第1 項第2 款、
第51條第5 款，判決如主文。
本案經檢察官郭季青到庭執行職務。
中    華    民    國    95    年    12    月    29    日
                  刑事第十九庭  法  官  鄧雅心
以上正本證明與原本無異。
如不服本判決應於送達後10日內向本院提出上訴狀。
                                書記官  王小芬
中    華    民    國    95    年    12    月    29    日
附錄本案論罪科刑法條
毒品危害防制條例第十條
施用第一級毒品者，處六月以上五年以下有期徒刑。
施用第二級毒品者，處三年以下有期徒刑。


司法院資訊處製作；財團法人民間司法改革基金會備份。
